臺灣高雄地方法院刑事判決　　　　　　 96年度簡上字第692號
上　訴　人
即　被　告　甲○○
上列上訴人因傷害等案件，不服本院高雄簡易庭96年度簡字第29
99號中華民國96年5 月31日第一審簡易判決（臺灣高雄地方法院
檢察署檢察官聲請簡易判決處刑案號：96年度偵字第8737號）提
起上訴，本院管轄之第二審合議庭判決如下：
    主  文
原判決撤銷。
甲○○共同犯傷害罪，處拘役伍拾伍日，如易科罰金，以新臺幣
壹仟元折算壹日；減為拘役貳拾柒日，如易科罰金，以新臺幣壹
仟元折算壹日。
    事  實
一、甲○○於民國96年3 月18日某時許，在位於高雄縣大寮鄉○○路上某檳榔攤與陳聰輝（所犯傷害及公共危險犯行業經本
    院判處應執行拘役80日確定）於飲用酒類後，陳聰輝已達不
    能安全駕駛動力交通工具之程度，仍於同日15時10分許，駕
    駛車牌號碼9693－JU號自用小客車搭載甲○○至高雄縣大寮
    鄉○○村○○街260 號「東宜精工有限公司」（下稱東宜公
    司），欲找該公司員工乙○○理論，雙方一言不合產生口角
    衝突，甲○○、陳聰輝2 人竟共同基於傷害之犯意，由甲○○以手抓住乙○○手臂，陳聰輝則以拳頭自乙○○側面毆打
    之，致乙○○受有左前臂紅（15×5 公分）、右前臂紅（18
    ×6 公分）等傷害。嗣經警方到場處理，並於同日17時53分
    許，以呼氣酒精濃度測試器對陳聰輝進行呼氣酒精測試，測
    得其呼氣酒精濃度值仍達每公升0.61毫克（MG/L），始知上
    情。
二、案經乙○○訴由高雄縣政府警察局林園分局報請臺灣高雄地
    方法院檢察署檢察官聲請簡易判決處刑。
    理  由
壹、程序方面：
    被告同意證人即告訴人乙○○、證人謝慶輝、丙○○、證人
    即共犯陳聰輝於警詢中所為之陳述，及卷附大東醫院96年3
    月8 日診斷證明書等書證，均得作為證據，本院審酌前開證
    人於警詢中所為陳述及前開書面作成時之狀況，俱認為適當
    ，依刑事訴訟法第159 條之5 第1 項，應均有證據能力。
貳、實體方面：
一、訊據被告甲○○固坦承於上揭日、時與陳聰輝至東宜公司找
    員工乙○○，斯時陳聰輝有與乙○○發生衝突，陳聰輝並以
    拳頭毆打乙○○，乙○○因而受有上開傷害之事實，惟矢口
    否認有何共同傷害犯行，辯稱：伊當日不知陳聰輝要帶伊去
    東宜公司，到東宜公司後，伊有和乙○○在機器工作台講話
    ，是陳聰輝突然過來要打乙○○，伊是在擋架，並無與陳聰
    輝共同毆打乙○○，亦無抓乙○○之手臂云云。
二、經查：
　(一)上揭事實，業據證人即告訴人乙○○於警詢證稱：今日（指
    96年3 月18日）下午15時10分許，在東宜公司做工時，陳聰
    輝與被告甲○○就進入公司內，那時我正在巡工廠，其等就
    故意擋住路，說有事要跟我談，我不願意與他們說話，結果
    被告就抓住我的手臂，陳聰輝就用拳頭打我的頭跟肚子，我
    被打了約幾十下，我立刻想辦法掙脫，跑給他們追並報案等
    語（偵卷第23、16頁）；此核與證人謝慶輝於警詢時證述：
    當時陳聰輝與被告到公司找乙○○，然後就發生口角吵了起
    來，之後乙○○就離開上工作台準備工作，被告就隨後跟上
    ，將乙○○正面捉住，陳聰輝也跟上前從側面毆打乙○○等
    語（見偵卷第25頁），證人丙○○於警詢時證述：當時在工
    廠上班，看到乙○○與陳聰輝及被告3 人發生衝突，隨後乙○○就從機器上跳下來說被打，當時還有謝慶輝在場等語（
    見偵卷第27頁），及於本院審理時結證稱：我操作的機器與
    乙○○操作的機器有一段距離，我是聽到乙○○大叫一聲，
    等他走下來到我這邊時，就發現他受傷，當時乙○○說是由
    被告甲○○抱住他，陳聰輝毆打他，我知道陳聰輝他們是來
    鬧事的，所以我就和乙○○到隔壁廠房，由其他工人報警等
    語均大致相符（見本院卷第43、44頁）。是就被告甲○○與
    共犯陳聰輝傷害乙○○之過程，證人乙○○既指述綦詳，且
    與證人謝慶輝、丙○○等人所證情節互核一致，並參以卷附
    大東醫院診斷證明書之記載，亦與證人乙○○上開證述遭被
    告抓住手臂，並遭陳聰輝毆打之情相符。被告於偵查中訊問
    時，亦供承伊有抓乙○○之手臂無訛（見偵卷第43、44頁）
    ，且由同案被告即共犯陳聰輝亦於被告為上開供述時，坦承
    渠係以拳頭毆擊乙○○之頭部及肚子之情（同上卷第44頁）
    ，復有現場相片2 張在卷可佐，足見證人乙○○之指述應與
    事實相符，自堪採信。
  (二)又被告與證人乙○○、謝慶輝、丙○○等人並無怨隙（見本
    院卷第22、49頁），業據被告供承不諱，證人乙○○苟未遭
    被告以手抓住其手臂，及遭陳聰輝以拳頭自其側面毆打身體
    ，致受有上開傷害，衡情其等應無設詞誣陷被告，而干冒遭
    刑事追訴處罰之理。而由證人謝慶輝上開證述，足見被告與
    陳聰輝到東宜公司找乙○○時，雙方即發生口角，而於乙○○不予理會準備上工作台時，被告即隨後跟上，並將乙○○
    捉住。然倘被告係莫名遭陳聰輝載至東宜公司，本案陳聰輝
    與乙○○之爭執，既與伊無涉，何以伊至該公司時，立即與
    陳聰輝找乙○○理論，並與乙○○發生口角，尚將乙○○捉
    住，令陳聰輝毆打之？又被告倘不知陳聰輝突如奇來之暴舉
    ，何以伊非以身體抱住陳聰輝，以制止陳聰輝以拳毆擊乙○○？反係抓住乙○○手臂，任由陳聰輝拳毆乙○○，足見被
    告當時應與陳聰輝就上開犯行間，具有犯意之聯絡及行為之
    分擔至明。被告雖以上開情詞置辯，並於本院雖辯稱：伊當
    時係在擋架（見本院卷第21頁），或辯稱伊係要擋，但沒擋
    到，並被擠下工作台云云（見本院卷第48頁），惟伊前後供
    述不同，且與證人乙○○、謝慶輝、丙○○所證情節均相異
    ，亦與常情不符，是被告上開所辯，應係避重就輕，要無可
    採。
  (三)至證人丙○○於本院審理時雖證述其未當場目睹被告以手抱
    住乙○○或抓住乙○○之情，惟其亦證述當時係被告與陳聰
    輝2 人發生衝突後，乙○○立即受有傷害，並由乙○○告知
    傷害係由被告抱住乙○○，由陳聰輝毆打所致，此既與證人
    謝慶輝目睹之情相符，已如前述，而與被告所辯相異，是證
    人丙○○之證述，自無從作為本案被告有利之論據，併予指
    明。
　(四)綜上，被告上開所辯均無足採，本案事證明確，自應依法論
　　科。
三、論罪、科刑：
　(一)核被告甲○○所為，係犯刑法第277 條第1 項之傷害罪。被
    告與共犯陳聰輝間，就上開傷害犯行，具有犯意聯絡及行為
    分擔，為共同正犯。
  (二)爰審酌被告甲○○與共犯陳聰輝僅因細故即共同出手，由甲○○抓住乙○○，由陳聰輝拳毆乙○○，共同傷害乙○○，
    渠等法治觀念實屬淡薄，且被告於本院翻異前供，態度不佳
    ，惟斟酌被告2 人並非無意和解，有本院辦理刑事案件電話
    紀錄查詢表及被告供述在卷可憑，參酌被告犯後態度及被害
    人所受傷害等一切情狀，量處如主文所示之刑，並斟酌被告
    甲○○專科畢業、家境小康及目前社會經濟情況不佳，謀生
    不易等因素，諭知如主文所示之易科罰金折算標準。
  (三)本件原審認被告罪證明確，並予以論罪、科刑固非無見，惟
    被告所為上開犯行，其犯罪時間係在96年4 月24日以前，依
    中華民國96年罪犯減刑條例第2 條第1 項第3 款之規定，應
    將宣告刑減為二分之一，原審未及審酌被告符合上開條例之
    減刑要件予以減刑，容有未合。是被告上訴指摘原判決違誤
    固無理由，惟原審既有上開未及審酌之事由，自應由本院將
    原判決撤銷改判，並將主文所示之拘役55日減為拘役27日，
    及諭知上開易科罰金之折算標準。
據上論斷，應依刑事訴訟法第455條之1第3項、第369條第1項前
段、第364條、第299條第1項前段，刑法第277條第1項、第41 條
第1項前段，中華民國96年罪犯減刑條例第2條第1項第3款、第7
條，刑法施行法第1條之1，判決如主文。
本案經檢察官鄧藤墩到庭執行職務。
中　　華　　民　　國　　96　　年　　9 　　月　　27　　日
                  刑事第十庭  審判長  法  官  陳玉聰
                                      法　官  鄭凱文
                                      法　官  楊淑珍
以上正本證明與原本無異。
本件不得上訴。
中　　華　　民　　國　　96　　年　　10　　月　　1 　　日
                                      書記官  林秀敏
附錄本案論罪科刑法條
中華民國刑法第277條
（普通傷害罪）
傷害人之身體或健康者，處3年以下有期徒刑、拘役或1千元以下
罰金。
犯前項之罪因而致人於死者，處無期徒刑或7年以上有期徒刑；
致重傷者，處 3 年以上 10 年以下有期徒刑。
